臺灣士林地方法院刑事判決
111年度審訴字第466號
公  訴  人  臺灣士林地方檢察署檢察官  
被      告  黃威揚



            李侑倉




            賴家謙


            邵龍欣



上列被告因傷害案件，經檢察官提起公訴（111年度偵字第801號
），本院判決如下：
    主  文
本件公訴不受理。
    理  由
一、公訴意旨略以：被告兼告訴人邵龍欣（下稱被告邵龍欣）為
    新北市○○區○○街0段000號邵爺鐵板燒淡水1店之負責人，因
    店內員工與外送員即被告兼告訴人黃威揚（下稱被告黃威揚
    ）前有爭執，被告邵龍欣遂設法安排與被告黃威揚進行和解
    ，然卻和解未果，雙方反生口角。被告邵龍欣竟基於傷害之
    犯意，於民國110年11月23日凌晨1時3分許，自新北市○○區○
    ○街0段000號對街，朝新北市○○區○○街0段000號即被告黃威
    揚與其友人即被告兼告訴人李侑倉、賴家謙（下稱被告李侑
    倉、賴家謙）方向奔跑而去，並徒手朝被告李侑倉之臉部毆
    擊。被告李侑倉、黃威揚、賴家謙見狀，竟共同基於傷害之
    犯意聯絡，於前開時間、地點，由被告李侑倉先持辣椒水朝
    被告邵龍欣臉部噴灑，被告黃威揚則持路旁木棍，接續朝被
    告邵龍欣腿部、軀幹毆打，被告賴家謙則徒手毆擊被告邵龍
    欣，被告邵龍欣此時亦徒手與被告李侑倉、黃威揚、賴家謙
    互毆。被告邵龍欣前開傷害行為，致被告李侑倉受有右內上
    眼瞼瘀腫1公分*0.5公分之傷害，致被告賴家謙受有右腕0.5
    公分*0.3公分、左膝1.2公分*0.4公分、右小腿5公分*2公分
    擦挫傷之傷害，致被告黃威揚受有右膝5公分*5公分挫傷、
    左大腿6公分*2公分挫傷之傷害。被告李侑倉、黃威揚、賴
    家謙前開對被告邵龍欣之傷害行為，則致被告邵龍欣受有左
    側腕部舟狀骨骨折、右上臂、雙肩挫傷；右手肘、雙膝、右
    腳擦傷、額頭瘀傷與頭部挫傷、右眼結膜充血；背部挫傷、
    右髖部挫傷之傷害。因認被告邵龍欣、李侑倉、黃威揚、賴
    家謙前開所為，均係犯刑法第277條第1項之傷害罪嫌等語。
二、按告訴乃論之罪，告訴人於第一審辯論終結前得撤回其告訴
    ，又告訴經撤回者，應諭知不受理之判決；又前開不受理判
    決得不經言詞辯論為之，刑事訴訟法第238條第1項、第303
    條第3款、第307條分別定有明文。　
三、經查，本案被告邵龍欣與被告李侑倉、黃威揚、賴家謙互相
    告訴傷害案件，公訴意旨認被告4人均係觸犯刑法第277條第
    1項之傷害罪，依同法第287條前段之規定，須告訴乃論。茲
    據被告邵龍欣與被告李侑倉、黃威揚、賴家謙均具狀撤回對
    對方之告訴，有刑事撤回告訴狀2份附卷可考，揆諸首開說
    明，爰不經言詞辯論，逕為不受理之諭知。
據上論斷，應依刑事訴訟法第303條第3款、第307條，判決如主
文。　　
中　　華　　民　　國　　111 　年　　10　　月　　 3　　日
                  刑事第十庭審判長法　官  陳彥宏
                                  法  官  李冠宜
                                  法  官  陳秀慧 
以上正本證明與原本無異。
如不服本判決應於收受送達後20日內向本院提出上訴書狀，並應
敘述具體理由。其未敘述上訴理由者，應於上訴期間屆滿後20日
內向本院補提理由書（均須按他造當事人之人數附繕本）「切勿
逕送上級法院」。若因疫情而遲誤不變期間，得向法院聲請回復
原狀。
                                  書記官  陳建宏
中　　華　　民　　國　　111 　年　　10　　月　　 3　　日